--- 
title: "“响马读书”群YEAR年度分析报告"
author: "响马读书编辑部"
date: "DATE"
output: pdf_document
bibliography:
- book.bib
- packages.bib
description: 
documentclass: ctexbook
geometry:
- b5paper
- tmargin=2.5cm
- bmargin=2.5cm
- lmargin=3.5cm
- rmargin=2.5cm
github-repo: 
link-citations: yes
toc: True
lof: False
lot: False
colorlinks: yes
site: bookdown::bookdown_site
biblio-style: apalike
classoption: openany
---

```{r setup, include=FALSE}
options(
  htmltools.dir.version = FALSE, formatR.indent = 2, width = 55, digits = 4
)

thisyear <- "YEAR"
library(xiangma)
library(showtext)
library(survival)
CONN <- .createConn()
commdf0 <- dbGetQuery(CONN, "SELECT openid, msgid, doubanid, time, CHARACTER_LENGTH(trim(content))as nchar, include from comment_log")
userdf0 <- dbGetQuery(CONN, "SELECT * from member_log")
bookdf0 <- dbGetQuery(CONN, "SELECT id as doubanid, title as doubantitle, author from douban_list")
dbDisconnect(CONN)
Encoding(bookdf0$doubantitle) <- "UTF-8"
Encoding(bookdf0$author) <- "UTF-8"
Encoding(userdf0$publicname) <- "UTF-8"
bookdf0$author <- .cleanAuthors(bookdf0$author)
commdf1 <- commdf0[commdf0$include %in% 1 & substr(commdf0$time,1,4) <= thisyear, ]
commdf2 <- commdf1[substr(commdf1$time,1,4)==thisyear, ]
year.start <- strptime(paste0(thisyear, "-01-01 00:00:00"), format = "%Y-%m-%d %H:%M:%S")
year.end <- strptime(paste0(as.numeric(thisyear)+1, "-01-01 00:00:00"), format = "%Y-%m-%d %H:%M:%S") - 1

userdf_v1 <- .verifyUsers(userdf0, year.start, year.end)
userdf_v2 <- .verifyUsers(userdf0, "2000-01-01 00:00:00", year.start)
userdf_v3 <- .verifyUsers(userdf0, year.start, paste0(substr(year.start, 1, 10), " 23:59:59"))
userdf_v4 <- .verifyUsers(userdf0, paste0(substr(year.end, 1, 10), " 00:00:00"), year.end)

userdf_new <- userdf0[userdf0$openid %in% setdiff(userdf_v1$openid[userdf_v1$verify == 1], userdf_v2$openid[userdf_v2$verify == 1]), ]
userdf_newsur <- userdf_new[userdf_new$openid %in% userdf_v4$openid[userdf_v4$verify == 1], ]

commdf1 <- merge(commdf1, bookdf0, all.x = TRUE)
commdf2 <- merge(commdf2, bookdf0, all.x = TRUE)
hotdf1 <- arrange(summarise(group_by(commdf1, doubanid, doubantitle, author), count = length(doubanid)), desc(count))
hotdf2 <- arrange(summarise(group_by(commdf2, doubanid, doubantitle, author), count = length(doubanid)), desc(count))
autdf1 <- arrange(summarise(group_by(commdf1, author), count = length(doubanid)), desc(count))
autdf2 <- arrange(summarise(group_by(commdf2, author), count = length(doubanid)), desc(count))
autdf1 <- autdf1[nzchar(autdf1$author), ]
autdf2 <- autdf2[nzchar(autdf2$author), ]
rderdf1 <- arrange(summarise(group_by(commdf1, openid), count = length(doubanid)), count)
rderdf1$num <- (1:nrow(rderdf1))/ nrow(rderdf1)
rderdf1$cum <- cumsum(rderdf1$count)/ sum(rderdf1$count)
rderdf2 <- arrange(summarise(group_by(commdf2, openid), count = length(doubanid)), count)
rderdf2$num <- (1:nrow(rderdf2))/ nrow(rderdf2)
rderdf2$cum <- cumsum(rderdf2$count)/ sum(rderdf2$count)

survdf1 <- userdf0
survdf1$leavetime[is.na(survdf1$leavetime)] <- as.character(year.end)
survdf1 <- survdf1[survdf1$jointime < paste0(as.numeric(thisyear) + 1, "-01-01 00:00:00"), ]
survdf1$days <- as.numeric(difftime(strptime(survdf1$leavetime, format = "%Y-%m-%d %H:%M:%S"), strptime(survdf1$jointime, format = "%Y-%m-%d %H:%M:%S"), unit = "days"))
survdf2 <- summarise(group_by(survdf1, openid), days = sum(days), leavetime = max(leavetime))

```


\mainmatter

# 概述 {#chap1}

响马读书群于`r substr(min(commdf0$time), 1, 4)`年`r as.numeric(substr(min(commdf0$time), 6, 7))`月`r as.numeric(substr(min(commdf0$time), 9, 10))`日组建并提交第一篇书评，至今已积累了`r format(nrow(commdf1), big.mark = ",")`篇书评，共计`r format(sum(commdf1$nchar, na.rm = TRUE), big.mark = ",")`字，平均每篇书评`r round(sum(commdf1$nchar, na.rm = TRUE)/nrow(commdf1), 0)`字，书评字数中位数为`r median(commdf1$nchar, na.rm = TRUE)`。本年度群友提交的书评数为`r format(nrow(commdf2), na.rm = TRUE)`篇，书评总字数为`r format(sum(commdf2$nchar, na.rm = TRUE), big.mark = ",")`，平均每篇书评`r round(sum(commdf2$nchar, na.rm = TRUE)/nrow(commdf2), 0)`字，书评字数中位数为`r median(commdf2$nchar, na.rm = TRUE)`。其他年度如图\@ref(fig:pic01)所示。

```{r pic01, fig.showtext = TRUE, fig.cap='各年度书评数和书评字数', out.width='90%', fig.width=16, fig.heigth=3, fig.align='center', echo=FALSE, message=FALSE}
par(mar = c(4,4,1,1), mfrow = c(1,2))
barplot(table(substr(commdf1$time,1,4)), ylab="书评数")
barplot(sapply(split(commdf1$nchar, f = substr(commdf1$time,1,4)), sum, na.rm = TRUE), ylab="书评字数")
```

在本年度内，曾经存在于“响马读书”微信群的群友一共有`r length(unique(userdf_v1$openid[userdf_v1$verify == 1]))`人，其中本年度新增的群友有`r length(unique(userdf_new$openid))`人，这些新增群友中，年末还留存在群里的有`r length(unique(userdf_newsur$openid))`人，留存率为`r round(length(unique(userdf_newsur$openid))/length(unique(userdf_new$openid))*100,2)`\%。在本年度的全部`r length(unique(userdf_v1$openid[userdf_v1$verify == 1]))`位群友中，活跃群友（至少提交过一次书评的）数为`r length(unique(commdf2$openid))`人，活跃比例为`r round(length(unique(commdf2$openid))/length(unique(userdf_v1$openid[userdf_v1$verify == 1]))*100,2)`\%。每位活跃群友在本年度平均读书量为`r round(nrow(commdf2)/length(unique(commdf2$openid)),2)`本。其他年度如图\@ref(fig:pic02)所示。

```{r pic02, fig.showtext = TRUE, fig.cap='各年度活跃群友数和平均阅读量', out.width='90%', fig.width=16, fig.heigth=3, fig.align='center', echo=FALSE, message=FALSE}
par(mar = c(4,4,1,1), mfrow = c(1,2))
barplot(sapply(split(commdf1$openid, f = substr(commdf1$time,1,4)), FUN = function(X) length(unique(X))), ylab="活跃群友数")
barplot(sapply(split(commdf1$openid, f = substr(commdf1$time,1,4)), length) / sapply(split(commdf1$openid, f = substr(commdf1$time,1,4)), FUN = function(X) length(unique(X))), ylab="活跃群友平均阅读量")
```

# 书籍分析 {#chap2}

截至目前，“响马读书群”所有群友阅读的书籍一共有`r length(unique(commdf1$doubanid))`本，本年度阅读的书籍有`r length(unique(commdf2$doubanid))`本。

## 书籍热度

本年度热度排名前10的书籍如表\@ref(tab:tbl01)所示。其中“本年度阅读次数”是指本年度群友提交的书评中包含该书籍的次数，如果是同一本书的不同版本，会合并成一本。“累计阅读次数”是指截至目前该书籍被阅读并提交书评的次数。

```{r tbl01, echo=FALSE, message=FALSE,results='asis'}
hotout1 <- hotdf2[1:10, ]
hotout1 <- arrange(merge(hotout1, select(hotdf1, doubanid, c1 = count), all.x = TRUE), desc(count))
hotout1$doubanid <- NULL
names(hotout1) <- c("书名", "作者", "本年度阅读次数", "累计阅读次数")
knitr::kable(hotout1, caption="年度排名前十的书籍")
```


## 作者热度

在本年度的`r length(unique(commdf2$doubanid))`本书籍中，一共包含了`r length(unique(commdf2$author))`位作者，他们的热度排名如表\@ref(tab:tbl02)所示。

```{r tbl02, echo=FALSE, message=FALSE,results='asis'}
autout1 <- autdf2[1:10, ]
autout1 <- arrange(merge(autout1, select(autdf1, author, c1 = count), all.x = TRUE), desc(count))
names(autout1) <- c("作者", "本年度阅读次数", "累计阅读次数")
knitr::kable(autout1, caption="年度排名前十的作者")
```

其中“本年度阅读次数”是指本年度该作者的作品被阅读并评论的次数。“累计阅读次数”是指截至目前该作者的作品被阅读并评论的次数。


# 读者分析 {#chap3}

此处的读者指的是“响马读书群”提交过书评的活跃群友，本年度平均每月的读着数为`r round(mean(sapply(split(commdf2$openid, f = substr(commdf2$time,1,7)), FUN = function(X) length(unique(X)))), 1)`。


## 阅读量均匀程度

每位读者的阅读量不同，有的群友读的书非常多，有的群友每个月刚好完成任务，这就造成了阅读量的不均匀。我们使用洛伦兹曲线来衡量这种不均匀的程度，横轴表示按照阅读量排序后，累积的读者数目的百分比，纵轴表示相对应的阅读书籍数的累积百分比。

理想的情况下如果完全均匀，那么该曲线是一条45度的直线，实际情况中会弯曲，弯曲的程度越大，表示不均匀的程度越大。如图\@ref(fig:pic04)所示。

```{r pic04, fig.showtext = TRUE, fig.cap='月度读者数', out.width='60%', fig.width=6, fig.heigth=8, fig.align='center', echo=FALSE, message=FALSE}
par(mar = c(4,4,1,1))
plot(cum~num, data = rderdf1, type = "l", xlab = "读者", ylab = "读书量", col = "red", lty = 2)
points(cum~num, data = rderdf2, type = "l", col = "black", lwd = 2)
legend(0, 1, c("本年度", "累积"), xjust = 0, col = c("black", "red"), lty = c(1, 2), lwd = c(2, 1))
```

## 生存分析

根据“响马读书”群的群规，每位群友如果因为未提交书评被清退后，隔一个月后可以再次申请入群，我们把单次入群到退出的过程记为一个生命周期，统计单次入群生存天数可得，均值为`r  round(mean(survdf1$days), 1)`天，中位数为`r  round(median(survdf1$days), 1)`天。对于多次入群的群友，我们也可以统计其累计生存时间，均值为`r  round(mean(survdf2$days), 1)`天，中位数为`r  round(median(survdf2$days), 1)`天。生存天数的分布如图\@ref(fig:pic05)所示。

```{r pic05, fig.showtext = TRUE, fig.cap='生存天数分布图', out.width='90%', fig.width=10, fig.heigth=6, fig.align='center', echo=FALSE, message=FALSE}
par(mar = c(4,4,1,1), mfrow = c(1,2))
hist(survdf1$days, breaks = 50, xlab = "单次入群生存天数", main = "")
hist(survdf2$days, breaks = 50, xlab = "累计生存天数", main = "")
```

基于生存数据拟合生存模型，并画出生存曲线，如图\@ref(fig:pic06)所示。

```{r pic06, fig.showtext = TRUE, fig.cap='生存曲线图', out.width='90%', fig.width=10, fig.heigth=6, fig.align='center', echo=FALSE, message=FALSE}
survdf1$status <- 2
survdf1$status[survdf1$leavetime == as.character(year.end)] <- 1
survdf2$status <- 2
survdf2$status[survdf2$leavetime == as.character(year.end)] <- 1
s1 <- survfit(Surv(days, status) ~ 1, data = survdf1) 
s2 <- survfit(Surv(days, status) ~ 1, data = survdf2) 
par(mar = c(4,4,4,1), mfrow = c(1,2))
plot(s1, xlab = "Survival Time (days)", main = "单次入群生存曲线") 
plot(s1, xlab = "Survival Time (days)", main = "累计生存曲线")
```


